【裁判字號】    95,台上,37
【裁判日期】    950105
【裁判案由】    違反毒品危害防制條例
【裁判全文】
最高法院刑事判決                九十五年度台上字第三七號
    上  訴  人  甲○○
                        113.
                        （另案在台灣高雄第二監獄執行中）
上列上訴人因違反毒品危害防制條例案件，不服台灣高等法院高
雄分院中華民國九十四年九月九日第二審判決（九十四年度上訴
字第八四四號，起訴案號：台灣屏東地方法院檢察署九十三年度
偵字第四九三七號)，提起上訴，本院判決如下：
    主  文
上訴駁回。
    理  由
按刑事訴訟法第三百七十七條規定，上訴於第三審法院，非以判
決違背法令為理由，不得為之。是提起第三審上訴，應以原判決
違背法令為理由，係屬法定要件。如果上訴理由狀並未依據卷內
訴訟資料，具體指摘原判決不適用何種法則或如何適用不當，或
所指摘原判決違法情事，顯與法律規定得為第三審上訴理由之違
法情形，不相適合時，均應認其上訴為違背法律上之程式，予以
駁回。上訴人甲○○上訴意旨略稱：(一)、證人許淩瑋等七人之陳
述均係一面之詞，乃出於不明原因所為歪曲事實之陳述，且未經
當庭詰問對質，其證據力明顯不足，原審採為判決論罪之依據，
顯屬不當。原判決理由二之(三)既謂同案被告葉金玉供稱販賣第二
級毒品安非他命僅其一人所為，上訴人未參與云云。然原審未以
之對上訴人有利之方向為充分之調查，僅就許淩瑋等人不實之證
言採為上訴人論罪之依據，有失公允。(二)、上訴人國小肄業，知
識淺薄，即便筆錄記載有誤，對上訴人不利，但在偵、審嚴肅氣
氛壓迫下，易於非完全認知情狀下，無奈於筆錄上簽名。又上訴
人因知識不足，陳述時難免遲滯不明，經紀錄人員轉換為文字
述時，不免產生誤解或巧取跳接，致扭曲供述原意之虞。為維護
個人清白及權益，偵、審之內容，應以各程序進行中之錄音內容
為依據，原判決僅以筆錄文字載述之內容為據，亦有違誤等語。
惟查：採證認事係屬事實審法院之職權，而法院憑以認定犯罪事
實之證據，並不以直接證據為限，即綜合各種直接、間接證據，
本於推理作用，為其認定犯罪事實之基礎，如不違背經驗法則與
論理法則，亦非法所不許。原判決依憑證人許淩瑋、邱文珍、王
順慶、李國隆、王鴻傑、蘇豐進、邱美蕊等人分別於偵查及事實
審審理中之證述，證人葉金玉於司法警察調查中之陳述，卷附法
務部調查局93年11月26日調科壹字第240003367號鑑定通知書、
行政院衛生署管制藥品管理局93年12月16日管檢字第0930011289
號檢驗成績書，扣案之第二級毒品甲基安非他命六十包、電子磅
秤一台、塑膠藥鏟二支、空夾鏈袋一大包、第一級毒品海洛因十
四包，並審酌上訴人之部分供述等證據，為綜合之判斷，認上訴
人有事實欄所載之犯行，因而撤銷第一審關於上訴人販賣第二級
毒品部分之判決，改判論處上訴人共同連續販賣第二級毒品（累
犯）罪刑，並維持第一審關於論處上訴人連續施用第一級毒品（
累犯）罪刑部分之判決，駁回上訴人在第二審關於該部分之上訴
。已詳其調查證據之結果及證據取捨並認定犯罪事實之理由，
且對於上訴人否認販賣第二級毒品，並指摘第一審判決關於施用
第一級毒品部分量刑過重，所辯各節均不足採，詳加說明指駁，
所為論斷均有卷存證據資料可資覆按，就形式上觀察，要無採證
認事違背經驗法則、論理法則，或有其他違背法令之情形，尚難
任意指摘為違法。原判決於理由二之(一)已明證人李國隆、王鴻
傑、王順慶、邱美蕊、許淩瑋於檢察官偵查中所為具結後之陳述
，有證據能力，得採為認定上訴人論罪依據之心證理由，該項論
斷並無違背證據法則或有何違背法令之情形，上訴意旨(一)任意指
摘原判決違法，核非上訴第三審之適法理由。又審判期日之訴訟
程序，專以審判筆錄為證，刑事訴訟法第四十七條定有明文，事
實審審理時，上訴人始終未曾抗辯偵、審筆錄與各該錄音內容有
何不符之情形，事實審之審判筆錄在卷可稽，上訴意旨(二)並未具
體指出有何筆錄與錄音不符之情事，僅憑其主觀之臆測，徒以事
實審之偵、審筆錄可能與錄音內容不符，不能採筆錄記載之內容
為判決之基礎云云，指摘原判決違法，亦非依據卷內資料為原判
決具體違法指摘之上訴第三審適法理由。至其他上訴意旨，徒憑
己見，或就原審採證認事職權之適法行使，或就原判決已明白論
斷之事項，仍執前詞，任意指摘違法，核與法律規定得為第三審
上訴理由之違法情形，不相適合。應認其就原判決所處二罪之上
訴均違背法律上之程式，予以駁回。
據上論結，應依刑事訴訟法第三百九十五條前段，判決如主文。
中    華    民    國  九十五  年    一    月    五    日
                      最高法院刑事第九庭
                          審判長法官  陳  正  庸
                                法官  賴  忠  星
                                法官  王  居  財
                                法官  林  開  任
                                法官  林  立  華
      本件正本證明與原本無異
                                      書  記  官
中    華    民    國  九十五  年    一    月   十三   日
                                                      Ｅ


司法院資訊處製作；財團法人民間司法改革基金會備份。
